public_html/app/tools/lang/data/dict-vec-oxt/dictionaries/vec2.aff
FLAG UTF-8
SFX A erotar arotarisoni/M derotar
SFX A erotar arotarisonse derotar
SFX A erotar arotarié/P derotar
SFX A erotar arotariéu/Q derotar
SFX A erotar arotarme/G derotar
SFX A erotar arotaron/L derotar
SFX A erotar arotaroni/M derotar
SFX A erotar arotaronse derotar
SFX A erotar arotarà/JLNR derotar
SFX A erotar arotaràe/R derotar
SFX A erotar arotarè/JL derotar
SFX A erotar arotarèmi/K derotar
SFX A erotar arotaré/P derotar
SFX A erotar arotarémoi/M derotar
SFX A erotar arotarésimo/L derotar
SFX A erotar arotarésimoi/M derotar
SFX A erotar arotaréu/Q derotar
SFX A erotar arotaría/JLNR derotar
SFX A erotar arotaríami/K derotar
SFX A erotar arotaríatu/O derotar
SFX A erotar arotaríe/JLR derotar
SFX A erotar arotaríelo/S derotar
SFX A erotar arotaríemi/K derotar
SFX A erotar arotarò/JL derotar
SFX A erotar arotaròmi/K derotar
SFX A erotar arotase/I derotar
SFX A erotar arotasi derotar
SFX A erotar arotasta/I derotar
SFX A erotar arotaste/I derotar
SFX A erotar arotasti/I derotar
SFX A erotar arotasto/I derotar
SFX A erotar arotava/JLPR derotar
SFX A erotar arotave/JL derotar
SFX A erotar arotavi/NP derotar
SFX A erotar arotavo/JL derotar
SFX A erotar arote/IJLR derotar
SFX A erotar arotede derotar
SFX A erotar arotege derotar
SFX A erotar arotemo/L derotar
SFX A erotar aroten/L derotar
SFX A erotar arotendo/E derotar
SFX A erotar arotene derotar
SFX A erotar aroteni/M derotar
SFX A erotar arotense derotar
SFX A erotar arotese/I derotar
SFX A erotar arotesi derotar
SFX A erotar arotesta/I derotar
SFX A erotar aroteste/I derotar
SFX A erotar arotesti/I derotar
SFX A erotar arotesto/I derotar
SFX A erotar aroteva/JLPR derotar
SFX A erotar aroteve/JL derotar
SFX A erotar arotevi/NP derotar
SFX A erotar arotevo/JL derotar
SFX A erotar aroti/N derotar
SFX A erotar arotion/L derotar
SFX A erotar arotione derotar
SFX A erotar arotioni/M derotar
SFX A erotar arotionse derotar
SFX A erotar arotisen/L derotar
SFX A erotar arotisene derotar
SFX A erotar arotiseni/M derotar
SFX A erotar arotisense derotar
SFX A erotar arotision/L derotar
SFX A erotar arotisione derotar
SFX A erotar arotisioni/M derotar
SFX A erotar arotisionse derotar
SFX A erotar arotisié/P derotar
SFX A erotar arotisiéde/P derotar
SFX A erotar arotisiége/P derotar
SFX A erotar arotison/L derotar
SFX A erotar arotisone derotar
SFX A erotar arotisoni/M derotar
SFX A erotar arotisonse derotar
SFX A erotar arotiven/L derotar
SFX A erotar arotiveni/M derotar
SFX A erotar arotivense derotar
SFX A erotar arotivion/L derotar
SFX A erotar arotivioni/M derotar
SFX A erotar arotivionse derotar
SFX A erotar arotivié/P derotar
SFX A erotar arotiviéu/Q derotar
SFX A erotar arotivon/L derotar
SFX A erotar arotivoni/M derotar
SFX A erotar arotivonse derotar
SFX A erotar arotié/P derotar
SFX A erotar arotiéde/P derotar
SFX A erotar arotiége/P derotar
SFX A erotar arotiéu/Q derotar
SFX A erotar aroto/JL derotar
SFX A erotar aroton/L derotar
SFX A erotar arotone derotar
SFX A erotar arotoni/M derotar
SFX A erotar arotonse derotar
SFX A erotar arotà derotar
SFX A erotar arotàa/JLPR derotar
SFX A erotar arotàami/K derotar
SFX A erotar arotàau/Q derotar
SFX A erotar arotàe/JL derotar
SFX A erotar arotàelo/S derotar
SFX A erotar arotàemi/K derotar
SFX A erotar arotài/NP derotar
SFX A erotar arotàimo/L derotar
SFX A erotar arotàimoi/M derotar
SFX A erotar arotàitu/O derotar
SFX A erotar arotàndome/G derotar
SFX A erotar arotàndomene/G derotar
SFX A erotar arotào/JL derotar
SFX A erotar arotàomi/K derotar
SFX A erotar arotàrmene/G derotar
SFX A erotar arotàsimo derotar
SFX A erotar arotàvami/K derotar
SFX A erotar arotàvau/Q derotar
SFX A erotar arotàvelo/S derotar
SFX A erotar arotàvemi/K derotar
SFX A erotar arotàvimo/L derotar
SFX A erotar arotàvimoi/M derotar
SFX A erotar arotàvitu/O derotar
SFX A erotar arotàvomi/K derotar
SFX A erotar arotè/FP derotar
SFX A erotar arotème/H derotar
SFX A erotar arotèu/Q derotar
SFX A erotar aroté/FP derotar
SFX A erotar arotéa/JLPR derotar
SFX A erotar arotéami/K derotar
SFX A erotar arotéau/Q derotar
SFX A erotar arotée/JL derotar
SFX A erotar arotéelo/S derotar
SFX A erotar arotéemi/K derotar
SFX A erotar arotéi/NP derotar
SFX A erotar arotéimo/L derotar
SFX A erotar arotéimoi/M derotar
SFX A erotar arotéitu/O derotar
SFX A erotar arotémoi/M derotar
SFX A erotar aroténdome/G derotar
SFX A erotar aroténdomene/G derotar
SFX A erotar arotéo/JL derotar
SFX A erotar arotéomi/K derotar
SFX A erotar arotésimo derotar
SFX A erotar arotéu/Q derotar
SFX A erotar arotévami/K derotar
SFX A erotar arotévau/Q derotar
SFX A erotar arotévelo/S derotar
SFX A erotar arotévemi/K derotar
SFX A erotar arotévimo/L derotar
SFX A erotar arotévimoi/M derotar
SFX A erotar arotévitu/O derotar
SFX A erotar arotévomi/K derotar
SFX A erotar arótelo/S derotar
SFX A erotar aróteme/H derotar
SFX A erotar arótemi/K derotar
SFX A erotar arótitu/O derotar
SFX A erotar arótomi/K derotar
SFX A eroƚar aroƚa/FR veroƚar
SFX A eroƚar aroƚada veroƚar
SFX A eroƚar aroƚade veroƚar
SFX A eroƚar aroƚadi veroƚar
SFX A eroƚar aroƚado veroƚar
SFX A eroƚar aroƚando/E veroƚar
SFX A eroƚar aroƚante veroƚar
SFX A eroƚar aroƚar/E veroƚar
SFX A eroƚar aroƚaralo/S veroƚar
SFX A eroƚar aroƚarami/K veroƚar
SFX A eroƚar aroƚaratu/O veroƚar
SFX A eroƚar aroƚarave/RT veroƚar
SFX A eroƚar aroƚare veroƚar
SFX A eroƚar aroƚaremo/L veroƚar
SFX A eroƚar aroƚaren/L veroƚar
SFX A eroƚar aroƚareni/M veroƚar
SFX A eroƚar aroƚarense veroƚar
SFX A eroƚar aroƚaresi/P veroƚar
SFX A eroƚar aroƚaresiu/Q veroƚar
SFX A eroƚar aroƚarion/L veroƚar
SFX A eroƚar aroƚarioni/M veroƚar
SFX A eroƚar aroƚarionse veroƚar
SFX A eroƚar aroƚarisen/L veroƚar
SFX A eroƚar aroƚariseni/M veroƚar
SFX A eroƚar aroƚarisense veroƚar
SFX A eroƚar aroƚarision/L veroƚar
SFX A eroƚar aroƚarisioni/M veroƚar
SFX A eroƚar aroƚarisionse veroƚar
SFX A eroƚar aroƚarisié/P veroƚar
SFX A eroƚar aroƚarisiéu/Q veroƚar
SFX A eroƚar aroƚarison/L veroƚar
SFX A eroƚar aroƚarisoni/M veroƚar
SFX A eroƚar aroƚarisonse veroƚar
SFX A eroƚar aroƚarié/P veroƚar
SFX A eroƚar aroƚariéu/Q veroƚar
SFX A eroƚar aroƚarme/G veroƚar
SFX A eroƚar aroƚaron/L veroƚar
SFX A eroƚar aroƚaroni/M veroƚar
SFX A eroƚar aroƚaronse veroƚar
SFX A eroƚar aroƚarà/JLNR veroƚar
SFX A eroƚar aroƚaràe/R veroƚar
SFX A eroƚar aroƚarè/JL veroƚar
SFX A eroƚar aroƚarèmi/K veroƚar
SFX A eroƚar aroƚaré/P veroƚar
SFX A eroƚar aroƚarémoi/M veroƚar
SFX A eroƚar aroƚarésimo/L veroƚar
SFX A eroƚar aroƚarésimoi/M veroƚar
SFX A eroƚar aroƚaréu/Q veroƚar
SFX A eroƚar aroƚaría/JLNR veroƚar
SFX A eroƚar aroƚaríami/K veroƚar
SFX A eroƚar aroƚaríatu/O veroƚar
SFX A eroƚar aroƚaríe/JLR veroƚar
SFX A eroƚar aroƚaríelo/S veroƚar
SFX A eroƚar aroƚaríemi/K veroƚar
SFX A eroƚar aroƚarò/JL veroƚar
SFX A eroƚar aroƚaròmi/K veroƚar
SFX A eroƚar aroƚase/I veroƚar
SFX A eroƚar aroƚasi veroƚar
SFX A eroƚar aroƚasta/I veroƚar
SFX A eroƚar aroƚaste/I veroƚar
SFX A eroƚar aroƚasti/I veroƚar
SFX A eroƚar aroƚasto/I veroƚar
SFX A eroƚar aroƚava/JLPR veroƚar
SFX A eroƚar aroƚave/JL veroƚar
SFX A eroƚar aroƚavi/NP veroƚar
SFX A eroƚar aroƚavo/JL veroƚar
SFX A eroƚar aroƚe/IJLR veroƚar
SFX A eroƚar aroƚede veroƚar
SFX A eroƚar aroƚege veroƚar
SFX A eroƚar aroƚemo/L veroƚar
SFX A eroƚar aroƚen/L veroƚar
SFX A eroƚar aroƚendo/E veroƚar
SFX A eroƚar aroƚene veroƚar
SFX A eroƚar aroƚeni/M veroƚar
SFX A eroƚar aroƚense veroƚar
SFX A eroƚar aroƚese/I veroƚar
SFX A eroƚar aroƚesi veroƚar
SFX A eroƚar aroƚesta/I veroƚar
SFX A eroƚar aroƚeste/I veroƚar
SFX A eroƚar aroƚesti/I veroƚar
SFX A eroƚar aroƚesto/I veroƚar
SFX A eroƚar aroƚeva/JLPR veroƚar
SFX A eroƚar aroƚeve/JL veroƚar
SFX A eroƚar aroƚevi/NP veroƚar
SFX A eroƚar aroƚevo/JL veroƚar
SFX A eroƚar aroƚi/N veroƚar
SFX A eroƚar aroƚion/L veroƚar
SFX A eroƚar aroƚione veroƚar
SFX A eroƚar aroƚioni/M veroƚar
SFX A eroƚar aroƚionse veroƚar
SFX A eroƚar aroƚisen/L veroƚar
SFX A eroƚar aroƚisene veroƚar
SFX A eroƚar aroƚiseni/M veroƚar
SFX A eroƚar aroƚisense veroƚar
SFX A eroƚar aroƚision/L veroƚar
